# 可供出售金融资产被动稀释但获得补偿金，如何进行会计处理

提问人：徐小会计 时间：2016-11-23 19:25:12
请问陈版：不具有控制共同控制重大影响的长期股权投资重分类为可供出售金融资产核算（按成本法核算），后续由于被投资单位增资导致股权被稀释，但是被投资单位给与了现金补偿，那么收到的现金补偿应该如何处理，可否冲减原来可供出售金融资产的成本金额？

回答人：chenyiwei
该现金补偿可以看作视同部分处置投资的对价，将该补偿款与股权比例降低部分对应的投资成本之间的差额确认为投资收益。